臺灣高等法院刑事判決　　　　　96年度上訴字第2652、2747號
上　訴　人　臺灣基隆地方法院檢察署檢察官
上　訴　人
即　被　告　甲○○
　　　　　　　　　 （
選任辯護人　黃文祥律師
上　訴　人
即　被　告　周庭友
　　　　　　　　　　(
選任辯護人　洪瑞悅律師
　　　　　　賴玉山律師
上列上訴人因被告毒品危害防制條例案件，不服臺灣基隆地方法
院95年度訴字第810、897號，中華民國96年5月2日第一審判決（
起訴案號：臺灣基隆地方法院檢察署94年度偵字第3748號；追加
案號：同署95年度偵字第5198 號），提起上訴，本院判決如下
：
    主  文
上訴駁回。
    事  實
一、甲○○（綽號眼鏡、小余）前因侵占案件，經本院於民國
    (下同)88 年1月20日以88年度上易字第71號判決，判處有期
    徒刑10月確定，於89年5月28日執行完畢；又因故買贓物案
    件，經原審於91年2月27日，以90年度易字第653號判決，判
    處有期徒刑3月確定，於91年5月24日易科罰金執行完畢。周
    庭友前因妨害風化案件，經臺灣板橋地方法院於93年6月24
    日以93年度簡字第2702號判決，判處有期徒刑4月確定，於
    93年8月30日易科罰金執行完畢。
二、甲○○、周庭友均明知安非他命、甲基安非他命係政府依據
    毒品危害防制條例公告管制之第二級毒品，非經許可，不得
    販賣，甲○○或獨自，或與周庭友共同基於販賣安非他命、
    甲基安非他命牟利之概括犯意聯絡，由甲○○負責毒品調度
    及毒品交易聯絡事宜，周庭友則負責將安非他命送至指定交
    貨地點交予購買毒品之人，並收取販售安非他命所得款項，
    交由甲○○分配，而於下列時、地，連續販賣第二級毒品安
    非他命、甲基安非他命：
  (一)94年4 月、5 月間，甲○○以其所使用之「0000000000」號
    行動電話門號與劉一誠聯絡安非他命交易事宜後，連續3 次
    （起訴書誤載5 、6 次）販賣安非他命予劉一誠，每次約毛
    重2 、3 克，並由甲○○將安非他命送至臺北市○○○路某
    處，或劉一誠位於臺北市內湖區住處，交予劉一誠收受後，
    並收取每次價格新臺幣（下同）5,000 元之價金。
  (二)94年7 月10日下午2 時許，劉一誠復欲購買安非他命，又以
    電話與甲○○確定毒品交易內容後，甲○○即於同日下午2
    時12分許，以其所使用之「0000000000」號行動電話撥打周
    庭友所使用之「0000000000」號行動電話門號，指示周庭友
    將劉一誠所購之安非他命（約毛重2 、3 公克）送至臺北市
    內湖區○○路三軍總醫院內湖分院附近，交付予劉一誠，甲
    ○○聯絡周庭友後，復於同日下午1 時4 分許，以上開行動
    電話與劉一誠使用之「0000000000」號行動電話聯繫交付毒
    品事宜，之後周庭友即駕車搭載甲○○於同日下午3 、4 時
    許抵達上開約定交易地點，甲○○即下車在車旁交付劉一誠
    1 個香菸盒，內裝有劉一誠所購之安非他命，並收取劉一誠
    交付之價金5,000 元。
  (三)94年7 月14日下午2 時18分許，劉一誠又以其所使用之「00
    00000000」號行動電話與甲○○所使用之「0000000000」號
    行動電話聯絡，向甲○○表示欲依往例購買安非他命，甲○
    ○與劉一誠洽妥交易時間、地點後，即以上開其使用之行動
    電話撥打周庭友所使用之「0000000000」號行動電話門號，
    指示周庭友搭載甲○○，將劉一誠所購之安非他命送至臺北
    市○○路某處交予劉一誠，嗣甲○○因故未能共同前往，乃
    指示周庭友先前往甲○○位於臺北縣永和市○○路378 巷17
    號6 樓住處，取得安非他命後，再將之送至臺北市○○路○
    段某處之指定交易地點交予劉一誠，周庭友依指示取得安非
    他命後，於同日晚間8 時許抵達上開約定之交易地點，並將
    安非他命交予劉一誠，並收取5,000 元價款，嗣於翌日即凌
    晨1 時許，前往甲○○上開住處樓下，將所收取之價金5,00
    0 元交予樓下警衛轉交給甲○○。
  (四)94年8 月9 日某時許，劉一誠再次撥打甲○○所使用「0000
    000000」號行動電話聯絡甲○○，表示欲購買安非他命，2
    人談妥交易內容後，相約於同日下午3 時許，在臺北市○○
    ○路、健康路口見面，甲○○依約抵達上開地點後，即將毛
    重約2 、3 公克之安非他命販賣予劉一誠，並收取5,000 元
    價金。
  (五)94年8 月11日晚間11時許，甲○○又在臺北縣永和市○○路
    、中山路口，販賣並交付第二級毒品甲基安非他命2 小包（
    合計含塑膠袋毛重1.891 公克）予周庭友，並收取2,000 元
    價金。
三、嗣於94年8 月12日凌晨3 時許，為臺北縣政府警察局永和分
    局員警持臺灣板橋地方法院核發之搜索票，在臺北市○○○
    路口與信義路口查獲周庭友，並扣得甲○○上開販予周庭友
    之甲基安非他命2 小包（合計含塑膠袋毛重1.891 公克）、
    及周庭友所有而供販賣所用之諾基亞行動電話（內插用BALL
    SANG LAOCHALAT申辦之非屬周庭友所有之0000000000號SIM
    卡1 張）及與販賣毒品無關之摩托羅拉行動電話（內插用00
    00000000號SIM 卡1 張）各1 支（上開周庭友經警扣得之甲
    基安非他命，業於臺灣臺北地方法院94年度簡字第3175號周
    庭友施用第二級毒品案件中，依法宣告沒收銷燬之）。繼於
    94年8 月12日上午8 時40分許，臺北縣政府警察局永和分局
    員警復持臺灣板橋地方法院核發之搜索票，在臺北縣永和市
    ○○路378 巷17號6 樓查獲甲○○，並扣得第一級毒品海洛
    因4 包（合計淨重9.29公克，純質淨重2.54公克）、甲基安
    非他命3 小包（合計含塑膠袋毛重3.088 公克）及甲○○所
    有而供販賣毒品所用之電子磅秤2 台、分裝袋1 批及行動電
    話1 支（序號：000000000000000 ，內插用甲○○岳母段朱
    阿欽所申辦之非屬甲○○所有之0000000000號SIM 卡1 張）
    （上開甲○○為警查得而扣案之海洛因及甲基安非他命，業
    於原審94年度訴緝字第23號甲○○施用第一級、第二級毒品
    案件中，依法宣告沒收銷燬之）。
四、案經臺北縣政府警察局永和分局報由臺灣板橋地方法院檢察
    署呈請臺灣高等法院檢察署移轉臺灣基隆地方法院檢察署檢
    察官偵查後起訴及追加起訴。
    理  由
壹、程序事項：
一、(一)關於證人之證言部分：
    1.證人即被告甲○○及證人張振榮於警詢時，證人甲○○與
      證人即被告周庭友於檢察官偵查中之證言：
      上開證人於警詢、檢察官偵查中之證言，雖係被告以外之
      人於審判外之陳述而屬傳聞證據，且不符刑事訴訟法第15
      9條之2、第159條之3之規定，惟本院審酌渠等陳述作成時
      之情況，並無不能自由陳述之情形，亦無違法取證或其他
      瑕疵，認為以之作為證據為適當，是上開證人於審判外之
      陳述，合於刑事訴訟法第159條之5之規定，得為證據。
    2.證人周庭友、劉一誠於警詢時之證言：
      按被告以外之人於審判外之言詞或書面陳述，除法律有規
      定者，不得作為證據，刑事訴訟法第159 條第1 項固定有
      明文。惟被告以外之人於檢察事務官、司法警察官或司法
      警察調查中所為之陳述，與審判中不符時，其先前之陳述
      具有較可信之特別情況，且為證明犯罪事實存否所必要者
      ，亦得為證據，同法第159 條之2 亦定有明文。故被告以
      外之人於審判中之陳述與其先前在檢察事務官、司法警察
      官或司法警察調查中所為陳述不符時，其先前陳述必須具
      備可信性及必要性兩項要件。而所謂「具有較可信之特別
      情況」，係指證人於檢察事務官、司法警察官或司法警察
      調查中所為之陳述，與審判中不符，而其先前之陳述，從
      客觀上之環境或條件等情況加以觀察，有足以取代審判中
      反對詰問之可信性保證者而言。證人所為之先前陳述，相
      較於審判中之陳述，是否具有更可信之特別情況，應依其
      陳述時之外在環境及情況，例如偵查或調查筆錄製作之背
      景、原因及過程等，綜合比較以資判斷（最高法院94年度
      台上字第5709號、95年度台上字第2534號、第3564號、第
      3764號、第4534號判決意旨參照）。經查：
      證人周庭友於原審96年4月18日審理時證稱：94年7 月
        10日是駕車搭載被告甲○○前去臺北市內湖區三軍總醫
        院內湖分院附近，被告甲○○即下車，其不知被告甲○
        ○下車作何事，亦未看見證人劉一誠，又94年7月14 日
        被告甲○○委請其送東西至臺北市南港區，其即先駕車
        前往被告甲○○位於臺北縣永和市住處，於抵達後，被
        告甲○○即將1個香菸盒從樓上丟下來，之後其即駕車
        前往臺北市南港區某賓士車修理廠，交予前來拿取之人
        ，並收受5,000元，之後於翌日凌晨1、2時許，將所收
        取之現金於攜至被告甲○○住處樓下，交予被告甲○○
        ，其並不知被告甲○○委由其交付之香菸盒內有安非他
        命，此外，其為警查獲扣案之第二級毒品甲基安非他命
        ，雖係其於為警查獲前向被告甲○○拿的，但這是其向
        被告甲○○稱欲購買安非他命2,000元，故打電話請被
        告甲○○幫其購買的，而非向甲○○購買等語（見該日
        審判筆錄第11-14頁）；證人劉一誠同日於原審審理時
        證稱：因知悉被告甲○○有管道可取得安非他命，故自
        94年4月間起至同年被告甲○○為警查獲止，共委請被
        告甲○○為其購買安非他命6次，每次約毛重2、3公克
        ，每次金額5,000元，其係與被告甲○○合資共同購買
        安非他命，並非向被告甲○○購買安非他命，此外被告
        周庭友交付給其之煙盒自外觀並不能看到裡面是何物品
        ，其亦未看見被告周庭友有把煙盒內之東西拿出來看，
        亦未詢問被告周庭友煙盒內係何物，其於警詢、檢察官
        偵查中證稱被告周庭友應知悉煙盒內裝有安非他命，是
        其個人想法等語（見該日審判筆錄第3-9頁）。惟證人
        周庭友前於94年8月12日為警查獲時證稱：其自93年間
        起即使用「0000000000」號行動電話，與被告甲○○於
        94年3、4月間經由友人介紹而相識，平時即以「000000
        0000」號行動電話門號與被告甲○○使用之「00000000
        00」號行動電話聯絡，警方提示上開2個行動電話門號
        於(1)94年7月6日18時26分34秒監聽譯文，是表示其安非
        他命沒了，想要跟被告甲○○購買1,000元安非他命(2)
        94年7月10日14時12分20秒監聽譯文，是表示被告甲○
        ○內湖友人欲向被告甲○○購買安非他命，被告甲○○
        打電話要其開車搭載他去(3)94年7月14日18時7分59秒、
        同日18時10分22秒、同日19時17分51秒、同日20 時1分
        45秒、同日20時4分10秒、94年7月15日凌晨1時26 分6
        秒監聽譯文，表示被告甲○○同前友人欲購買安非他命
        ，被告甲○○要其開車搭載他前去，後來被告甲○○不
        去了，要其前去被告甲○○住處，被告甲○○會把安非
        他命裝進煙盒丟下來，其再將之送至南港，交給被告甲
        ○○之友人，其抵達南港路1段交易地點，未看到交易
        對象，就再打電話給被告甲○○，被告甲○○描述交易
        對象長相後，其即在約定交易地點等候，其等到交易對
        象之證人劉一誠後，即將安非他命交予交易對象，並收
        取5,000元，並於翌日凌晨1時許，將所收款項攜至被告
        甲○○所在樓下，交予樓下警衛轉交予被告甲○○，其
        於臺北縣政府警察局當面指認之證人劉一誠，即係其受
        被告甲○○之託，交付予安非他命之人等語（見臺灣板
        橋地方法院檢察署94年度偵字第13791號卷第25-33頁）
        。另證人劉一誠前於94年8月12日警詢時證稱：所施用
        之安非他命係向綽號「小余」之被告甲○○購買，時間
        係自94年4月份開始，共購買5、6次，每一次1小包（大
        約毛重2、3公克），價錢係新臺幣5, 000元，被告甲○
        ○平時是聯絡司機幫他開車，等約到司機就會送安非他
        命至其家巷口交予其，94年7月14日是被告周庭友送安
        非他命來，安非他命是裝煙盒內，其當場並交給被告周
        庭友5,000元，被告周庭友知道煙盒內是安非他命等語
        （見同前偵查卷第44-50頁），觀諸證人周庭友、劉一
        誠上開於原審審理時及警詢時之證言，就(1)被告甲○○
        就係販賣安非他命予證人劉一誠、周庭友，或係與證人
        劉一誠、周庭友合資購買安非他命(2)被告周庭友是否知
        悉被告甲○○於94年7月10日，搭乘被告周庭友所駕車
        輛，前往三軍總醫院內湖分院，係要將安非他命交予證
        人劉一誠，及被告周庭友於94年7月14日為被告甲○○
        送煙盒至臺北市南港區某處時，究否知悉事先知悉煙盒
        內裝有安非他命等情節，2人各自先後證述內容均不一
        致。
      惟查證人周庭友為警查獲後，於94年8 月12日凌晨3 時
        45分抵達臺北縣政府警察局永和分局接受員警詢問，然
        證人周庭友拒絕夜間詢問，因而第1 次警詢筆錄內容，
        並未載及本案相關案情，同日上午10時25分起，被告周
        庭友第2 次接受該局陳炳彰警員詢問，警員王翊全負責
        紀錄，斯時被告周庭友即就本案相關案情為詳細之證述
        ，迄同日下午1 時許止結束詢問。另證人劉一誠於94年
        8 月12日上午8 時20分，經臺北縣政府警察局永和分局
        員警，持臺灣士林地方法院核發之94年度聲搜字第816
        號搜索票，前往其臺北市○○區○○路二段426 號7 弄
        10號2 樓執行搜索，扣得安非他命及吸食器等物，並於
        同日上午11時45分起至同日中午12時45分止，接受該局
        謝世能警員詢問，陳永龍警員則在場紀錄，有上開警詢
        筆錄2 份在卷可憑。證人周庭友、劉一誠於不同時間，
        接受不同員警詢問及紀錄結果，證人周庭友、劉一誠所
        證關於被告甲○○販賣毒品之情節及對於卷附相關通話
        內容監聽譯文之解釋，竟大致相符，足徵證人周庭友、
        劉一城於警詢時之陳述，應係出於自由意識，此由證人
        周庭友經警以被告身分於94年8 月12日晚間9 時19分許
        ，移送臺灣板橋地方法院檢察署，由該署檢察官進行訊
        問時，檢察官提出證人周庭友94年8 月12日第2 次警詢
        筆錄共9 頁，訊問證人周庭友於警詢時所述是否出於自
        由意志，證人周庭友表示是出於自由意志，檢察官乃再
        重覆逐一訊問警詢筆錄內有關被告甲○○販賣安非他命
        予證人劉一誠之情節，證人周庭友亦明確答覆與警詢時
        證述之相同內容（見板檢94年度偵字第13791 號卷第15
        7-158頁），而得證明。是證人周庭友、劉一誠嗣於檢
        察官偵訊及本院審理時翻異前詞，證稱渠等係與被告甲
        ○○共同購買安非他命，證人周庭友不知送給證人劉一
        誠之煙盒內裝有安非他命云云，核均係在受外力影響下
        所為之陳述。因認證人周庭友、劉一誠於警詢時之陳述
        ，具有可信之特別情況，且因證人周庭友、劉一誠嗣均
        否認被告甲○○有販賣安非他命給渠2人及被告周庭友
        與被告甲○○共同販賣安非他命予證人劉一誠之事實，
        而查卷內雖有通話監聽譯文及扣案毒品可為證據，然此
        2項證據仍有待證人周庭友、劉一誠之解釋，尚難憑上
        開書證，逕認被告甲○○、周庭友販賣安非他命犯行之
        證據，揆諸前揭規定及判決意旨，本院因認證人周庭友
        、劉一誠於警詢時之陳述，具有較可信之特別情形，且
        為證明犯罪事實存否所必要者，而有證據能力。
    3.證人張振榮於檢察官偵查中之證言：
　　  按「證人應命具結」，刑事訴訟法第186 條第1 項前段
        定有明文。因此，除依法不得命其具結者外，不具結之
        證言不得採為判決之基礎。經查，證人張振榮於94年8
        月12日臺灣板橋地方法院檢察署檢察官偵訊時所為之證
        言，並未依法具結，且查無刑事訴訟法第186 條第1 項
        但書所規定不得令其具結之情形，故依上開規定，證人
        張振榮於上開期日檢察官偵查中時所為未經具結之證述
        ，即無證據能力。
      按被告以外之人於偵查中向檢察官所為之陳述，除顯有
        不可信之情況者外，得為證據，刑事訴訟法第159 條之
        1 第2 項亦定有明文。揆諸此條規定之立法理由，乃實
        務運作上，咸認偵查中檢察官向被告以外之人所取得之
        陳述，原則上均能遵守法律規定，不致違法取供，其可
        信性極高，因而明定除顯有不可信之情況者外，得為證
        據。亦即被告以外之人於偵查中（依法應具結者已具結
        ）向檢察官所為之陳述，原則上具有證據能力，於例外
       「 顯有不可信之情況」，始不具證據能力。而所謂「不
        可信之情況」，指法院應審酌被告以外之人於陳述時之
        外在環境及情況，例如陳述時之心理狀況，有無受到外
        力干擾等，以為判斷之依據（最高法院95年度台上字第
        1253、第1283號判決意旨參照）。查證人張振榮於94年
        10月5 日、95年5 月18日分經臺灣板橋地方法院檢察署
        檢察官、臺灣基隆地方法院檢察署檢察官偵訊時，均經
        依法具結，且證人張振榮於迄原審審理時止，均未指稱
        檢察官有任何以不正方法取證之情形，顯見證人張振榮
        此部分於檢察官偵查中所為之陳述，係出於自由意志所
        為，並無受到外力之干擾，揆之前揭條文規定及最高法
        院判決意旨，證人張振榮此部分之證言既經依法具結，
        ，且查無不可信之情況，自具有證據能力。
  (二)關於書證部分：
    台灣宜蘭地方法院檢察署94年宜檢玲樂監續字第47號、94年
    宜檢東樂監續字第80號、第105 號、第121 號、第136 號、
    第152 號、第159 號通訊監察書影本各1 份、監聽譯文1 份
    、臺灣板橋地方法院94年度聲搜字第2329號（被告甲○○部
    分）、第2330號（被告周庭友部分）搜索票影本各1 份、臺
    北縣政府警察局永和分局搜索扣押筆錄、扣押物品目錄表及
    扣押物品收據影本2 份（被告甲○○及周庭友各1 份）、員
    警至被告甲○○住處搜索時照片17張、台灣檢驗科技股份有
    限公司濫用藥物尿液檢驗報告影本2 紙（被告甲○○、周庭
    友各1 份）【以上附於臺灣板橋地方法院檢察署94年度偵字
    第13791號卷】、原審94年度訴緝字第23號判決書影本1份、
    法務部調查局94年11月9日調科壹字第060010546號鑑定通知
    書（被告甲○○為警扣得海洛因之鑑定報告）影本1紙、行
    政院衛生署管制藥品管理局管檢字第0940008982號檢驗成績
    書（被告甲○○為警扣得甲基安非他命之鑑定報告）影本1
    紙【以上附於臺灣基隆地方法院檢察署94年度偵字第37 48
    號卷】、行政院衛生署管制藥品管理局管檢字第09400089
    83號檢驗成績書（被告周庭友為警扣得甲基安非他命之鑑定
    報告）影本1紙、臺灣臺北地方法院94年度簡字第3175號判
    決書影本1份【以上附於臺灣基隆地方法院檢察署94年度偵
    字第4931號卷】等書證，檢察官、被告及辯護人均同意作為
    證據，且查無顯不可信之情況，合於刑事訴訟法第159條之4
    之規定，依法均得為證據。
  (三)關於物證部分：
    員警自被告周庭友處扣得之甲基安非他命2 小包、諾基亞行
    動電話（內插用0000000000號SIM 卡1 張）及摩托羅拉行動
    電話（內插用0000000000號SIM 卡1 張）各1 支，自被告甲
    ○○處扣得之海洛因4 小包、甲基安非他命3 小包、電子磅
    秤2 台、分裝袋1 批及行動電話1 支（內插用0000000000號
    SIM 卡1 張），均係員警持搜索票，依法執行搜索所得，因
    查無員警違法取證之情形，依法自得為本案之證據。
貳、實體事項：
一、訊據上訴人即被告甲○○坦承有於事實欄二所示時、地，交
    付安非他命、甲基安非他命予證人劉一誠、周庭友，並收取
    如事實欄二所示價金之事實，惟矢口否認有何販賣安非他命
    之行為，辯稱：證人劉一誠、周庭友係與其合資購買安非他
    命、甲基安非他命云云。經查：
  (一)被告甲○○如事實欄二(一)至(四)所示，販賣安非他命予證人劉
    一誠部分。
    1.被告甲○○坦承「0000000000」號行動電話係其岳母段朱
      阿欽申辦，平日由其使用。被告周庭友坦承「0000000000
      」號行動電話非由其申辦，惟由其使用中。證人劉一誠證
      稱「0000000000」號行動電話係由其申辦使用中。且被告
      甲○○、周庭友及證人劉一誠均不否認卷附檢察官提出之
      監聽譯文之合法性及譯文內容均係渠等通話內容。
    2.依臺灣板橋地方法院檢察署94年度偵字第13791號卷第88
      頁、89頁所示，被告甲○○與證人劉一誠上開行動電話門
      號曾於下列時間連繫，其連繫內容如下：
      94年7 月10日14時13分04秒
        甲○○：我那個司機今天休息，等一下我叫他送過去，
                送到那裡？
        劉一誠：成功路，三總這裡，叫他到的時候打給我。
      94年7月14日14時18分57秒
        劉一誠：小余啊，弄個五毛過來。
        甲○○：好。
        劉一誠：掉到毛坑裡面去了。
        甲○○：我到朋友那邊去拿，怎樣再打給你。
        劉一誠：好。
      94年7月14日18時09分44秒
        甲○○：7點到8點這個時間幫你送過去。
        劉一誠：在南港路喔。
        甲○○：好。
      94年7月14日19時32分05秒
        甲○○：劉大哥，現在我那個司機送過去了，這批東西
                有點濕啦，量我增加。
        劉一誠：好啦。
        甲○○：他到巷子口，我叫他打給我。
      94年7月14日19時59分56秒
        甲○○：他已經到了，在三菱汽車門口。
        劉一誠：好。
    3.又臺灣板橋地方法院檢察署94年度偵字第13791號卷第134
      頁、135頁所示，被告甲○○與被告周庭友上開行動電話
      門號曾於下列時間連繫，其連繫內容如下：
      94年7月10日14時12分20秒
        甲○○：你今天有上班嗎？
        周庭友：沒，休息。
        甲○○：內湖那個要拿，你過來跟我拿。
        周庭友：好。
      94年7月14日18時7分59秒
        甲○○：你有閒嘸？
        周庭友：我在上班。
        甲○○：我要拿東西去給人家。
        周庭友：我想真的要7點多到8點才有閒。
        甲○○：我跟人家講好，你這個時間要過去，我打給對
                方，他說可以這個時間，你要跟我拿過去。
        周庭友：你說在那裡。
        甲○○：我問他。
        周庭友：我7點到8點這個時間。
      94年7月14日18時10分22秒
        甲○○：7 點到8 點到南港路一段那邊有家賓士修理廠
        很大間。
        周庭友：我知。
      94年7月14日18時18分34秒
        周庭友：兄ㄟ，你等一下不要做伙去喔？
        甲○○：嘸，你甘知道位呀？
        周庭友：南港路一段我知啊。
        甲○○：你知啊，你去就好。
        周庭友：你要去的話，如果沒事，一樣帶你回永和，公
                司如果派我去別的地方，就比較麻煩。
        甲○○：我沒關係，你自己去就好。
        周庭友：反正我7 點半之前到你那裡，8 點半到定點就
                對了。
      94年7月14日19時17分51秒：
        周庭友：我到你們青紅燈巷子口裡。
        甲○○：好，我用菸盒裝丟下去。
        周庭友：我到樓下再打給你。
      94年7月14日20時1分45秒
        周庭友：你有打給他嗎？
        甲○○：有，我打給他，他在裡面，中連貨櫃裡面，他
                人走出來，胖胖的，應該前面有背1 個書包，
                小包包。
        周庭友：喔，看到了。
        甲○○：他姓劉，劉大哥就對了。
        周庭友：了解。
      94年7月14日20時4分10秒
        甲○○：好了沒有？
        周庭友：好啊。
        甲○○：你先去上班。
        周庭友：等一下彎過去，再拿給你。
      94年7月15日1時26分06秒
        周庭友：哥哥，可以到樓下拿。
        甲○○：你在樓下，你寄那個警衛，你說1 個眼鏡會下
                來拿。
        周庭友：哥哥，我這裡還有1 張卡，1,000 元的卡，順
                便讓你換一下好不好，5,000元現金，1,000元
                的卡。
        甲○○：好，你寄他就好。
    4.而證人劉一誠於94年8 月12日警詢時證稱，上開編號一(一)
      2.所示其與被告甲○○間通話監聽譯文，係其於94年7
      月10日下午某時，向被告甲○○購買安非他命1 小包，價
      金5,000元，約毛重2、3公克（見臺灣板橋地方法院檢察
      署94年度偵字第1379 1號卷第46頁、第48頁），又編號一
      (一)2.至所示其與被告甲○○間通話監聽譯文，則係其
      於94年7月14日晚間8時許，以同前價格及數量，向被告甲
      ○○購買安非他命，而由被告周庭友送安非他命至臺北市
      內湖區三軍總醫院內湖分院附近給其（同前偵卷第47-50
      頁），而證人周庭友於94年8月12日警詢時所證，上開編
      號一(一)3.編號所示其與被告甲○○間通話監聽譯文，係
      94年7月10日下午，被告甲○○說證人劉一誠要向他買安
      非他命，被告甲○○要其載被告甲○○去（見同前偵卷第
      27頁）；上開編號一(一)3.編號至其與被告甲○○間之
      通話監聽譯文，則係被告甲○○打電話告訴其，證人劉一
      誠又要買安非他命，本來被告甲○○是要其駕車載他去，
      後來被告甲○○不去，其即前往被告甲○○住處，拿以香
      菸盒裝之安非他命，將之送至臺北市○○區○○路一段附
      近，交予證人劉一誠，並收取5,000元，之後於翌日凌晨1
      時許，將款項攜至被告所在樓下，交予警衛轉交被告甲○
      ○（見同前偵卷第27-30頁），證人周庭友以被告身分於
      原審審理時供稱，94年7月10日下午3、4時許，駕車搭載
      被告甲○○前往臺北市內湖區三軍總醫院內湖分院附近（
      見原審96年4 月18日審判筆錄第29頁），互核證人劉一誠
      及周庭友於警詢、原審審理時，就上述監聽譯文內容之意
      義，證述一致，足認被告甲○○確有於94年7月10日下午3
      、4時許、94年7月14日晚間8時許，均以5,000元之價格，
      各販賣安非他命1包，重量均約毛重2、3公克予證人劉一
      誠，是被告甲○○如事實欄二(二)(三)所示販賣安非他命予證
      人劉一誠之事實，即堪予認定。
    5.證人劉一誠於警詢時並證稱，自94年4 月份開始，向被告
      甲○○購買安非他命5 、6 次，每一次1 小包（毛重約2
      、3公克），價錢均係5,000元等情（見臺灣板橋地方法院
      檢察署94年度偵字第13791號卷第46頁），於原審審理時
      則證稱：扣除94年7月10日、7月14日及8月9日向被告甲○
      ○拿取安非他命外，於94年4、5月間共向被告甲○○拿安
      非他命3 次，每次價錢均為5,000元，且均係由被告甲○
      ○送至臺北市○○○路、南港區某處或其內湖區住處（見
      原審96年4月18日審判筆錄第8頁）等語，而被告甲○○亦
      不否認證人於94年4、5月間，均出資5,000元，委由其購
      買安非他命3次之情節，惟並參酌上開被告甲○○及證人
      劉一誠間通話監聽譯文，自渠等洽談過程觀之，被告甲○
      ○於94 年4、5月間，亦係以販賣方式，曾販賣3次安非他
      命予證人劉一誠，每次1小包（毛重約2、3公克），價金
      均為5,000元至堪明確，是被告甲○○如事實欄二(一)所示
      販賣安非他命予證人劉一誠之事實，亦堪認定。
    6.證人劉一誠復於警詢時證稱，94年8 月9 日下午3 時許，
      在臺北市○○○路、健康路交岔路口，向被告甲○○購買
      安非他命1 小包（毛重約2 、3 公克），價金5,000 元，
      是被告甲○○親自送安非他命來等語（見臺灣板橋地方法
      院檢察署94年度偵字第13791號卷第46頁），被告甲○○
      亦不否認有收受證人劉一誠5,000元及在上開時、地交付
      安非他命予證人劉一誠之事實，參酌上開被告甲○○與證
      人劉一誠間洽談毒品價格、約定交易地點之監聽譯文內容
      ，足堪認定被告甲○○於94年8月9日下午3時許，確係以
      5,000元之價格，販賣安非他命1小包（毛重約2、3公克）
      予證人劉一誠，是被告甲○○如事實欄二(四)所示販賣安非
      他命予證人劉一誠之事實，至堪認定。
    7.至被告甲○○辯稱: 係與證人劉一誠合資購買安非他命云
      云，而證人劉一誠於檢察官偵查中及原審審理時亦翻異警
      詢時之證述，改證稱係與被告甲○○共同購買，惟並未提
      出證言翻覆之理由。查證人劉一誠究係向被告甲○○購買
      安非他命，或係與被告甲○○合資，委由被告甲○○幫其
      購買毒品，二者意義顯然不同，證人劉一誠有施用毒品之
      前科，且自陳專科畢業，則其對警員明確詢以施用之毒品
      向何人購買之問題時，當能了解問題之涵意，而無誤解之
      可能，是其於警詢時僅證述係向被告甲○○購買之事實，
      即堪採信，而參諸上開被告甲○○與證人劉一誠間及被告
      甲○○與被告周庭友間之監聽譯文內容，均未提及合資購
      買之相關情節，益明此情，是證人劉一誠上開翻異之證述
      ，顯係迴護被告之詞，不足採為有利被告之證據，被告此
      部分所辯，核係事後卸之詞，不足採信。
    8.綜上證據，並參酌經扣案而於販賣毒品案件常見之電子磅
      秤2 台、分裝袋1 批及行動電話等物，被告甲○○如事實
      欄二(一)至(四)所示販賣安非他命予證人劉一誠之事實均堪認
      定。
  (二)被告甲○○如事實欄二(五)所示，販賣安非他命予證人周庭友
    部分。
    1.證人周庭友於警詢時明確證稱：94年8 月12日凌晨3 時許
      ，為警在臺北市○○○路、信義路口查獲之甲基安非他命
      2 包（合計含塑膠袋毛重1.891 公克），即係於同年月11
      日晚間11時許，在臺北縣永和市○○路與中山路口，向被
      告甲○○，以2,000元之價格購入等語（見臺灣板橋地方
      法院檢察署偵字第13 791號卷第32頁），而被告甲○○亦
      不否認於上開時、地，有交付扣案之甲基安非他命2小包
      予被告周庭友，並收取價金2,000元之事實，且被告周庭
      友為警扣得之該2小包結晶體經送鑑定結果，確含有甲基
      安非他命成分，亦有行政院衛生署管制藥品管理局管檢字
      第0940008983號檢驗成績書影本附卷可憑，是被告甲○○
      如事實欄二(五)所示，於94年8月12日凌晨3時許，以新臺幣
      2,000元，販賣上開甲基安非他命2小包，予證人周庭友之
      事實，亦至為明確，而堪認定。
    2.至證人周庭友嗣於94年8月12日檢察官偵訊後，迄原審審
      理時雖均改證稱，係與被告甲○○合資購買甲基安非他命
      ，惟證人周庭友與被告共同涉嫌販賣安非他命，2人利害
      關係相同，是證人周庭友附和被告甲○○之證言，自難遽
      信，而證人周庭友又未提出更改證言之理由，在查無證據
      可佐下，證人周庭友上開有利被告甲○○之證言，自無從
      採為有利被告甲○○之證據，是被告甲○○此部分所辯，
      核亦係飾卸之詞，無足採信。
  (三)綜上所述，被告甲○○之犯行，事證明確，堪以認定。
二、訊據被告周庭友則坦承於94年7月10日，有駕車搭載被告甲
    ○○，前往臺北市內湖區三軍總醫院內湖分院附近，94年7
    月14日有代被告甲○○送1個香菸盒至臺北市○○區○○路
    一段某處，將該香菸盒交予證人劉一誠，並收取5,000元，
    翌日凌晨1時許，即將所收款項攜至被告甲○○所在樓下，
    交予警衛轉交被告甲○○之事實，惟辯稱不知被告於94年7
    月10日前往內湖區三軍總醫院內湖分院係作何事，亦不知94
    年7月14日交予證人劉一誠之香菸盒內裝有安非他命，其並
    未與被告甲○○共同販賣安非他命予證人劉一誠云云。經查
    :
    1.被告周庭友於94年8月12日警詢及同日檢察官偵訊時，已
      就其此部分行為供承明確，且核與證人劉一誠於警詢時所
      證情節大致相符，並有上開被告甲○○與證人劉一誠間及
      被告甲○○與被告周庭友間之監聽譯文在卷可稽，被告周
      庭友係依被告甲○○之指示交付安非他命與證人劉一誠，
      並收取販賣毒品所得價款之事實明確，是其如事實欄二(二)
      (三)所示，與被告甲○○共同販賣安非他命予證人劉一誠之
      事實洵堪認定。
    2.至被告周庭友雖辯稱不知被告甲○○於94年7 月10日下午
      3 、4 時許，前往臺北市內湖區三軍總醫院內湖分院作何
      事云云，然觀諸上開被告甲○○與被告周庭友於94年7 月
      10日14時12分20秒之監聽譯文，及被告周庭友於94年8 月
      12日警詢時之供述（見臺灣板橋地方法院檢察署94年度偵
      字第13791號卷第26 -27頁），被告周庭友於駕車搭載被
      告甲○○前，即知悉被告甲○○要拿安非他命給證人劉一
      誠；又其所辯不知被告甲○○託其轉交之香菸盒內有安非
      他命云云，惟觀諸上開被告甲○○與被告周庭友於94 年7
      月14日之監聽譯文，及被告於94年8月12日警詢時之供述
      （同前偵卷第27-30頁），被告顯然知悉被告甲○○交予
      其之香菸盒內置有安非他命，至證人即被告甲○○、證人
      劉一誠雖均證稱，被告周庭友不知香煙盒內裝有安非他命
      云云，然渠等所證核與卷內事證不符，證人劉一誠甚且證
      言反覆，而不可信，是核渠等上開所證有利被告周庭友之
      證言，均係迴護被告周庭友之詞，不足資為有利被告周庭
      友之證據，是被告周庭友此部分所辯，核亦係事後卸責之
      詞，委無足採。被告周庭友有如事實欄二(二)(三)所示，與被
     告甲○○共同販賣安非他命予證人劉一誠之犯行，亦堪認
     定。
三、按安非他命毒品，本無一定之公定價格，是其各次買賣之價
    格，當亦各有差異，而或隨供需雙方之資力、關係之深淺、
    需求之數量、貨源之充裕與否、販賣者對於資金之需求程度
    ，以及政府查緝之態度，進而為各種不同之風險評估，而為
    機動性之調整，是其價格標準，自非一成不變，且販賣者從
    各種「價差」或「量差」或「純度」謀取利潤方式，亦有差
    異，然其所圖利益之非法販賣行為目的，則屬相同，並無二
    致。因之，販賣利得，除經被告坦承，或其價量至臻明確，
    確實難以究其原委。然按一般民眾普遍認知之毒品非法交易
    ，向為政府查禁森嚴且重罰不寬貸，衡諸常情，倘非有利可
    圖，絕無平白甘冒被重罰風險之理，從而，舉凡其有償交易
    ，除足反證其確另基於某種非圖利本意之關係外，通常尚難
    因無法查悉其買進、賣出之差價，而諉無營利之意思，或阻
    卻販賣犯行之追訴。又販賣毒品之所謂販賣行為，係行為人
    基於營利之目的，而販入或賣出毒品而言。販賣毒品者，其
    主觀上有營利之意圖，且客觀上有販賣之行為即足構成，至
    於實際上是否已經獲利則非所問。即於有償交付他人之初，
    係基於營利之意思，並著手實施，而因故無法高於購入之原
    價出售，最後不得不以原價或低於原價交付他人時，仍屬販
    賣行為。而依卷附本院被告甲○○、周庭友前案紀錄表之記
    載，2人有多次違反毒品危害防制條例前科，其對於安非他
    命價格昂貴，取得不易，毒品交易為政府檢警機關嚴予取締
    之犯罪，法律並就此懸有重典處罰，當知之甚稔，自客觀以
    言，倘無利可圖，被告甲○○豈有屢屢為證人劉一誠、周庭
    友取貨之意願？被告周庭友又豈有甘冒風險，為被告余國送
    交付毒品予證人劉一誠，並收取價金之理？據此，被告甲○
    ○、周庭友就渠等所為，自均應有相當利潤，至為明確。
四、核被告甲○○、周庭友所為，均係犯毒品危害防制條例第4
    條第2項之販賣第二級毒品罪。其等因販賣而持有第二級毒
    品安非他命、甲基安非他命之低度行為，應為販賣第二級毒
    品之高度行為所吸收，不另論罪。查被告2人行為後，刑法
    業於94年1月7日修正、94年2月2日公布，並於95年7月1日起
    施行（下稱新法，修正前刑法下稱舊法）。按「行為後法律
    有變更者，適用行為時之法律，但行為後之法律有利於行為
    人者，適用最有利於行為人之法律。」，新法第2條第1項定
    有明文。此條規定係規範行為後法律變更所生新舊法律比較
    適用之準據法，本身尚無新舊法比較之問題，於新法施行後
    ，應一律適用新法第2條第1項之規定，為「從舊從輕」之比
    較（最高法院95年度第八次刑事庭會議決議一(一)參照）。被
    告2人間，就渠等所犯如事實欄二(二)(三)所示之罪，有犯意聯
    絡及行為分擔，均為共同正犯。又新法第28條共同正犯之法
    條文字雖有修改，然根據立法理由，修法目的在於剔除「陰
    謀共同正犯」、「預備共同正犯」，雖屬行為可罰性要件之
    變更，但與本案之共犯型態無關，是不生新舊法比較問題，
    應逕依新法第28條論擬。又查此次刑法修正刪除第56條連
    續犯之規定，是原構成連續犯之數次犯行，依新法之規定本
    應分論併罰，然此顯較舊法第56條以一罪論之規定更不利於
    被告2人，自應依新法第2條第1項前段規定，仍以刑法第56
    條規定處斷。故被告甲○○先後5次販賣第二級毒品之犯行
    及被告周庭友先後2次販賣第二級毒品之犯行，均時間緊接
    ，且均觸犯構成要件相同之罪名，顯均係基於概括犯意為之
    ，是均應依舊法第56條規定以連續犯論以一罪，並加重其刑
    （法定本刑為無期徒刑部分，依刑法第65條第1項規定不得
    加重）。被告甲○○如事實欄二(二)所示販賣安非他命予證
    人劉一誠之犯行雖未經起訴，然此部分與其經起訴部分，有
    如前所述連續犯之裁判上一罪關係，本院依法自得併予審理
    。又被告2人前各曾受如事實欄一所示有期徒刑之執行完畢
    ，有本院被告前案紀錄表2份在卷可按，渠等於有期徒刑執
    行完畢後5年以內，故意再犯本件有期徒刑以上之罪，不論
    依舊法第47條或新法第47條第1項之規定，均構成累犯，新
    法之修正對被告而言，並未構成刑罰權實質內容之變動，自
    不生新舊法比較之問題，應逕依裁判時之新法第47條第1項
    規定，就其等均論以累犯，並均遞加重其刑（法定本刑為無
    期徒刑部分，依法不得加重）。
五、原審認事證明確，適用上開規定，並審酌被告2人自身已沾
    染施用毒品之惡習，被告甲○○並曾因違反毒品危害防制條
    例案件經法院判處徒刑在案，自應深知毒品危害人之身心健
    康匪淺，竟因貪圖販賣毒品之利益，共同連續販賣毒品安非
    他命予他人施用，戕害他人身心健康，並對社會治安造成危
    害，兼衡被告甲○○負責調度毒品及毒品交易聯絡事宜，涉
    案程度較深，被告周庭友負責送安非他命至指定之收貨地點
    予毒品購買人，並收取價款，涉案程度較輕，暨被告甲○○
    雖僅經警查獲5次、被告周庭友經警查獲2次之販賣行為，所
    得不多，然其等犯後一再飾詞狡辯，犯後態度不佳等一切情
    狀，分別量處如原判決主文所示之刑。並敘明被告甲○○販
    賣毒品所得32,000元，被告周庭友販賣毒品所得10,000元，
    應依毒品危害防制條例第19第1項規定宣告沒收之，如不能
    沒收時，以其財產抵償之。再被告甲○○為警扣得之行動電
    話1支（不含插用之0000000000號SIM卡1張）、電子磅秤2台
    及分裝袋1批，均係被告甲○○所有，而被告周庭友為警扣
    得之諾基亞行動電話1支（不含插用之00 00000000號SIM卡1
    張），係被告周庭友所有等情，分據被告甲○○、周庭友供
    承在卷，且上開行動電話（不含所插用之SIM卡）、電子磅
    秤及分裝袋等物，復係其等供販賣毒品之用，亦據本院認定
    如前，爰均併依毒品危害防制條例第19 條第1項宣告沒收之
    。另說明下列之物，均不予宣告沒收：1.為警自被告甲○○
    處扣得白色粉末4包（合計淨重9.29公克，純質淨重2. 54
    公克），白色結晶體3小包（合計含塑膠袋毛重3.088公克）
    ，內分含有第一級毒品海洛因、甲基安非他命之事實，固有
    法務部調查局94年11月9日調科壹字第060010546號鑑定通知
    書及行政院衛生署管制藥品管理局管檢字第0940008982號檢
    驗成績書等影本各1紙在卷可憑，惟扣得之海洛因與本案販
    賣第二級毒品事實無涉，又扣得之甲基安非他命量微，而在
    被告甲○○有施用安非他命之事實下，扣案之甲基安非他命
    即有可能係被告甲○○為施用之目的而持有，而上開扣案之
    海洛因及甲基安非他命，復經原審法院於被告甲○○施用第
    一級、第二級毒品案件中，依法宣告沒收銷燬之，有原審94
    年度訴緝字第23號判決書影本1紙在可憑，不予重覆宣告沒
    收。2.被告周庭友為警扣得之白色結晶體2包，內含有甲基
    安非他命成分，有行政院衛生署管制藥品管理局管檢字第09
    40 008983號檢驗成績書影本附卷可憑，且該2包甲基安非他
    命即係被告甲○○出售予被告周庭友無誤，惟檢察官並未聲
    請宣告沒收，且此2包甲基安非他命，業經臺灣臺北地方法
    院以94年度簡字第3175號被告周庭友施用第二級毒品案件中
    ，依法宣告沒收銷燬之，有該判決書影本1份在卷可憑，是
    不予宣告沒收銷燬。3.又法律如無「不問屬於犯人與否，均
    沒收」之特別規定，即應回歸刑法第38條第3項前段所規定
   「以屬於犯人者為限」，始應依該毒品危害防制條例第19條
    第1項規定諭知沒收，最高法院94年度臺非字第200號判決意
    旨可資參考。查為警扣自被告甲○○之「0000000000」號SI
    M卡1張，及扣自被告周庭友之「0000000000」號SIM卡1 張
   ，雖分係被告甲○○、周庭友作為對外聯絡販販賣第一級毒
   品海洛因犯行所用之物，惟「0000000000」號SIM卡1張，係
   被告甲○○岳母段朱阿欽所有，業據被告甲○○供承在卷，
   且有卷附監聽譯文1紙可憑（見臺灣板橋地方法院檢察署94
   年度偵字第13 791號卷第91頁），另「0000000000」號SIM
   卡1張，則係「BALLSAN G LAOCHALAT」所有，有卷附監聽譯
   文1紙可憑（見同上偵卷第134頁），是上開扣案之「0000000
   000」號及「0000000000」號SIM卡各1張，顯非被告甲○○、
   周庭友所有，無從宣告沒收。4.為警自被告周庭友處扣得之
   摩托羅拉行動電話（內插用0000000000號SIM卡1張），查無
   積極證據足以證明係供為本案販賣安非他命之用，自毋庸宣
   告沒收。均於判決理由詳予論述，經核認事用法及量刑均無
   不合。被告甲○○、周庭友提起上訴，仍執前詞，否認犯罪
   ，為無理由，均應駁回。
六、公訴意旨另以：被告甲○○基於轉讓第二級毒品安非他命之
    概括犯意，在基隆市、臺北縣等地，數次轉讓安非他命予張
    振榮施用，每次約0.2至0.3公克，因認被告甲○○涉犯毒品
    危害防制條例第8條第2項轉讓第二級毒品罪嫌。訊據被告甲
    ○○坦承因證人張振榮與其熟識，所以證人張振榮有自行在
    其住處桌上取用安非他命，其並未向證人張振榮收錢之情形
    ，然證人張振榮取用其住處桌上之安非他命，並未經其同意
    ，其並無轉讓安非他命予證人張振榮之意思等語。經查:
 (一)按犯罪事實應依證據認定之，無證據不得認定犯罪事實；
    又不能證明被告犯罪者，應諭知無罪之判決，刑事訴訟法第
    15 4條第2項、第30 1條第1項分別定有明文。又認定犯罪事
    實所憑之證據，雖不以直接證據為限，間接證據亦包括在內
    ；然而無論直接或間接證據，其為訴訟上之證明，須於通常
    一般之人均不致有所懷疑，而得確信其為真實之程度者，始
    得據為有罪之認定，倘其證明尚未達到此一程度，而有合理
    之懷疑存在，無從使事實審法院得有罪之確信時，即應由法
    院諭知被告無罪之判決（最高法院76年台上字第4986號判例
    參照）。
 (二)被告告甲○○固於94年9月27日檢察官偵查中及原審95年1
     1月5日準備程序中供稱，證人張振榮有在其住處桌上自行
     取用安非他命，其未向證人張振榮收錢之情形，惟此僅係
     被告之供述，且被告此舉於客觀上縱符合轉讓安非他命之
     構成要件，然被告主觀上有無轉讓安非他命之意思，均有
     待調查其他必要證據。而檢察官憑以為據之94年8月12日證
     人張振榮於檢察官偵查中之證言，因未經合法具結而無證
     據能力，已如前述。此外，證人張振榮於94年8月12日警詢
     時，則未證及被告甲○○轉讓安非他命之事情；於94年10
     月5日及95年5月18日檢察官偵查中，則均係否認被告甲○
     ○有轉讓安非他命給其施用之事實，而嗣證人張振榮於原
     審96年4月18日審理時亦到庭結證稱，並未向被告甲○○拿
     過毒品，被告甲○○亦無免費請其施用安非他命等語明確
     。綜觀證人張振榮上開於警詢、偵訊及原審審理時之證言
     ，均未證及被告甲○○有轉讓安非他命予證人張振榮之事
     實。此外，復查無其他積極證據，足以佐證被告上開供述
     之事實為真實，自亦無從據以推認被告主觀上是否有轉讓
     安非他命之意思，是公訴人起訴被告甲○○此部分犯行，
     即查無證據可以證明，原審就此部分為無罪之諭知，亦無
     違誤。檢察官就此部分提起上訴，仍謂證人張振榮於94年8
     月12日在檢察官之偵訊，及被告甲○○於同年9月27日在檢
     察官偵訊與95年11月5日在原審行準備程序時之供述情節大
     致相符云云，指摘原判決此部分不當，惟上開供述均不足
     為不利被告甲○○此部分犯罪之證明，已詳述如上，是檢
     察官此部分之上訴，應認為無理由，而予駁回。
據上論斷，應依刑事訴訟法第368條，判決如主文。
本案經檢察官張啟彬到庭執行職務。
中　　華　　民　　國　　96　　年　　8　　月　　23 　日
　　　　　　　　　刑事第十六庭  審判長法　官  葉騰瑞
　　　　　　　　　　　　　　　　　    法　官  莊明彰
　　　　　　　 　 　　　　　　　　　　法　官  吳鴻章
以上正本證明與原本無異。
如不服本判決，應於收受送達後十日內向本院提出上訴書狀，其
未敘述上訴之理由者並得於提起上訴後十日內向本院補提理由書
（均須按他造當事人之人數附繕本）。
                                      書記官　魏淑娟
中　　華　　民　　國　　96　　年　　8 　　月　　23　　日
附錄：本案論罪科刑法條全文
毒品危害防制條例第4條
製造、運輸、販賣第一級毒品者，處死刑或無期徒刑；處無期徒
刑者，得併科新臺幣 1 千萬元以下罰金。
製造、運輸、販賣第二級毒品者，處無期徒刑或 7 年以上有期徒
刑，得併科新臺幣 7 百萬元以下罰金。
製造、運輸、販賣第三級毒品者，處 5 年以上有期徒刑，得併科
新臺幣 5 百萬元以下罰金。
製造、運輸、販賣第四級毒品者，處 3 年以上 10 年以下有期徒
刑，得併科新臺幣 3 百萬元以下罰金。
製造、運輸、販賣專供製造或施用毒品之器具者，處 1 年以上 7
年以下有期徒刑，得併科新臺幣 1 百萬元以下罰金。
前五項之未遂犯罰之。
